【裁判字號】    90,易,95
【裁判日期】    900403
【裁判案由】    妨害自由
【裁判全文】
臺灣基隆地方法院刑事判決                              九十年度易字第九五號
    公  訴  人  臺灣基隆地方法院檢察署檢察官
    被      告  乙○○
右列被告因妨害自由案件，經檢察官提起公訴 (九十年度偵字第二五三號)，本院判
決如左：
    主  文
乙○○以加害生命之事，恐嚇他人，致生危害於安全，科罰金壹仟元，如易服勞役以
參佰元折算壹日。
    事  實
一、乙○○與嚴秀妹為夫妻關係，緣嚴秀妹於民國八十三年一月十日自任會首，召集
    民間互助會一會，嗣因偽造標單冒標會款（此部分經台灣高等法院以八十五年度
    上訴字第五三一五號判決，判處有期徒刑一年），而積欠甲○○及其妻陳春惠會
    款，遲未清償。甲○○遂於八十九年十二月三十一日晚間十時三十五分許，偕同
    其妻陳春惠、友人林聖詠駕車前往基隆市○○區○○街二四七巷二十二號嚴秀妹
    住處，欲索討積欠之會款。甲○○等人在屋外按門鈴等候多時，因無人回應，乃
    上車欲與陳春惠、林聖詠一起離去。詎乙○○此時忽自屋內衝出，並打開甲○○
    之車門，向甲○○恐嚇稱：「我叫我的兄弟殺死你們，我不相信我下次還能看到
    你再來」等語，以加害生命之事恐嚇甲○○，語畢並向巷口走去，作勢欲叫人前
    來，使甲○○心生畏懼，致生危害於其安全。嗣經甲○○以電話報警，經警到場
    而查獲。
二、案經被害人甲○○訴由基隆市警察局第三分局報請台灣基隆地方法院檢察署檢察
    官偵查起訴。
    理  由
一、訊據被告乙○○對於在前述時、地恐嚇告訴人甲○○乙節，固直承不諱，惟辯稱
    ：係因告訴人甲○○等人先後二次前往伊住處按門鈴並拍打大門吵鬧，伊氣不過
    才說要叫兄弟殺死他們，伊不是故意要恐嚇甲○○云云。然查：被告如何於八十
    九年十二月三十一日晚間十時三十五分許，在其前開住處門前，向甲○○恐嚇稱
    ，要叫其兄弟殺死甲○○，不相信下次還能看到甲○○再來等語，並走出巷口，
    作勢要去找人前來，使甲○○心生畏懼，因而以電話報警等情，除經告訴人甲○
    ○指述歷歷外，復經證人林聖詠證明屬實（見八十九年十二月三十一日警訊筆錄
    、九十年度偵字第二五三號偵查卷第九頁背面）。經核告訴人與證人林聖詠之陳
    述，彼此相符，且為被告所坦承，堪信告訴人之指述為真實。查刑法第三百零五
    條之恐嚇罪，行為人所實施之恐嚇方式，不以言語為限，苟行為人藉肢體動作，
    表示欲對他人之生命、身體產生侵害，足以使人心生恐懼者，亦該當於該罪之構
    成要件。本件被告不僅以殺死告訴人之言語恐嚇告訴人，更作勢往外欲叫人前來
    ，自足以使告訴人心生恐懼，而足以危害於告訴人之生命安全。此觀告訴人於遭
    受恐嚇之後，因怕被告叫人前來不利於己，隨即以電話報警前來處理，即可明白
    。被告辯稱沒有恐嚇故意云云，無非卸責之詞，不足採信，事證明確，被告犯行
    應堪認定。
二、核被告所為，係犯刑法第三百零五條之恐嚇罪。爰審酌被告係因其妻已遭判刑，
    心生不滿及其犯罪之動機、目的、方法、所生損害，犯罪後坦承犯行之態度等一
    切情狀，量處如主文所示之刑，並諭知易服勞役之折算標準。
據上論斷，應依刑事訴訟法第二百九十九條第一項前段、刑法第三百零五條、第四十
二條第二項、罰金罰鍰提高標準條例第一條前段、第二條，判決如主文。
本案經檢察官黃士元到庭執行職務
中      華      民      國      九十      年     四     月      三      日
                               台灣基隆地方法院刑事第三庭
                                        法  官  陳 培 仁
右正本證明與原本無異。
對於本件判決如有不服，應於收受送達後十日內，向本院提出上訴書狀，上訴於臺灣
高等法院，並按他造當事人之人數附具繕本。
                                        書記官  施 鴻 均
中      華      民      國      九十      年     四     月      九      日
附錄論罪法條
刑法第三百零五條：
以加害生命、身體、自由、名譽、財產之事，恐嚇他人致生危害於安全者，處二年以
下有期徒刑、拘役或三百元以下罰金。


司法院資訊處製作；財團法人民間司法改革基金會備份。
